# 请教陈版：新收入准则

提问人：一筐猪out 时间：2020-08-24 19:41:26
A公司为危险废物处理公司，A公司与产废单位会按年签订危废处置协议。当危废投炉处置时确认收入，投炉处置前确认递延收益-待确认的处置收入。
公司危废处置账务处理主要如下：
①预收危废处理款时 公司账务处理为： 借：银行存款
贷：预收账款
②收到危废，但未处置，危废入库时账务处理：
借：应收账款（先处置后收款）/预收账款（先预收再处置）
贷：递延收益-待确认的处置费收入（不含税）
③危废处置完毕 公司账务处理： 借：递延收益-待确认的处置费收入
借：应收账款/预收账款
贷：主营业务收入
贷：应交税费-应交增值税（销项税额）
2020 年需实行新收入准则，递延收益和预收账款 需调整成合同负债，应收账款调整成合同资产（合同上未明确表明 待危废已处置完毕，公司才有收款权，但处置危废实质上属于A公司的履约义务，危废不存在退货情况）。
如果这样，账务处理②会由
借：应收账款（先处置后收款）/预收账款（先预收再处置）
贷：递延收益-待确认的处置费收入（不含税）
变更成 借：合同资产（先处置再收款）/合同负债（先预收后处置）
贷：合同负债
可新准则规定同一合同下的合同资产和合同负债应当以净额列示，且合同资产是含税，合同负债不含税。如此，以上分录会变得与准则规定相违背。
请教陈版：之前做在递延收益-待确认的收入 在新收入准则下 是否可不做分录，线下做好备查簿，待投炉处置时再确认收入。
即账务处理主要为：
①预收危废处理款时 公司账务处理为： 借：银行存款
贷：合同负债
贷：应交税费-应交增值税（待转销项税额）
②收到危废，但未处置，危废入库时做备查簿，无账务处理
③危废处置完毕：
1 ）先预收后处置：
借：合同负债
借：应交税费-应交增值税（待转销项税额）
贷：主营业务收入
贷：应交税费-应交增值税（销项税额）
2 ）先处置后收款
借：应收账款
贷：主营业务收入
贷：应交税费-应交增值税（销项税额）

回答人：chenyiwei
基本赞同你对新收入准则下处理的理解。虽然准则中有相应规定，但一般不建议对尚未履行的履约义务同时确认应收账款（或合同资产）和合同负债。
另外，既然同一合同下的合同资产需抵销后按净额列示，则合同资产、合同负债在是否含税的问题上，口径应当一致，即都不含税。